【裁判字號】    97,訴,4030
【裁判日期】    971128
【裁判案由】    毒品危害防制條例
【裁判全文】
臺灣板橋地方法院刑事判決              97年度訴字第4030號
公  訴  人  臺灣板橋地方法院檢察署檢察官
被      告  甲○○
上列被告因毒品案件，經檢察官提起公訴（97年度毒偵字第7077
號），以簡式審判程序審理，判決如下：
    主  文
甲○○施用第一級毒品，累犯，處有期徒刑捌月。又施用第二級
毒品，累犯，處有期徒刑肆月。應執行有期徒刑拾月。
    事實及理由
一、本件係依刑事訴訟法第273 條之1 第1 項規定，以簡式審判
    程序審理判決，合先敘明。
二、本件除證據部份，應加列被告於本院自白（見97年11月26日
    準備程序筆錄、審理筆錄）外，其餘之犯罪事實、證據，均
    引用如附件起訴書之記載。
三、核被告甲○○所為，係犯毒品危害防制條例第10條第1 項、
    第2 項之罪，被告施用各該毒品前持有毒品之行為，為各該
    施用之高度行為所吸收，均不另論罪；所犯如上2 罪，犯意
    個別，行為互殊，為數罪，應予分論併罰。又被告有如起訴
    書所述前案，並經執行完畢，有本院97年11月26日查析之臺
    灣高等法院被告前案紀錄表在卷可稽，其於有期徒刑執行完
    畢後之5 年以內，再故意犯本件有期徒刑以上之2 罪，均為
    累犯，均應依法加重其刑；爰審酌被告素行（詳參前述前案
    紀錄表）、動機、目的、施用毒品所生危害，以及犯罪後坦
    承犯行之態度，暨衡量施用毒品之性質，並連續犯廢除後關
    於施用毒品犯行刑罰裁量基礎衡平，及全案犯情等一切情狀
    ，酌情寬容分別量處如主文所示之刑，並定其應執行刑。
據上論斷，應依刑事訴訟法第273 條之1 第1 項、第299 條第1
項前段、第310 條之2 、第454 條，毒品危害防制條例第10 條
第1 項、第2 項，刑法第11條前段、第47條第1 項、第51條第5
款，判決如主文。
本案經檢察官靳開聖到庭執行職務。
中    華    民    國    97    年    11    月    28    日
                        刑事第5 庭法  官  黎錦福
上列正本證明與原本無異。
如不服本判決，應於判決送達後10日內敘明上訴理由，向本院提
出上訴狀（應附繕本），上訴於臺灣高等法院。
                                  書記官  蔡麗春
中    華    民    國    97    年    11    月    28    日
附錄本案論罪科刑法條全文：
毒品危害防制條例第10條
施用第一級毒品者，處6 月以上5 年以下有期徒刑。
施用第二級毒品者，處3 年以下有期徒刑。
........................................................
附件：
臺灣板橋地方法院檢察署檢察官起訴書
                                    97年度毒偵字第7077號
    被      告  甲○○  男  33歲（民國○○年○ 月○○日生）
                        住臺北市○○區○○路2 段160號3樓
                        居臺北縣中和市○○路127 巷32弄3
                          號3 樓
                        國民身分證統一編號：Ｚ000000000號
上列被告因違反毒品危害防制條例案件，業經偵查終結，認應提
起公訴，茲將犯罪事實及證據並所犯法條分敘如下：
        犯罪事實
一、甲○○前因施用毒品案件，經臺灣臺北地方法院裁定送觀察
    、勒戒，因無繼續施用毒品傾向，於民國94年7月5日執行觀
    勒完畢，而經臺灣臺北地方法院檢察署檢察官為不起訴處分
    確定；復因竊盜及施用毒品案件，經臺灣高等法院、臺灣臺
    北地方法院分別判處有期徒刑1年6月、有期徒刑10月確定，
    上開徒刑接續執行，於97年3 月11日縮刑期滿執行完畢。詎
    猶不思戒絕毒癮，明知海洛因及甲基安非他命經毒品危害防
    制條例列為第一級、第二級毒品，不得施用、持有，竟於觀
    察、勒戒執行完畢釋放後5 年內，復基於施用第一級毒品海
    洛因及第二級毒品甲基安非他命之犯意，分別於97年5 月19
    日下午4 時許為警採尿回溯前26小時及96小時內某時，在不
    詳地點，各施用第一級毒品海洛因、第二級毒品甲基安非他
    命1 次。嗣於同日下午2 時許，在其友人趙梓明位於臺北縣
    板橋市○○路74巷1 弄11-3號之住處，因其友人趙梓明持有
    毒品，在場之甲○○亦遭另案調查，而經甲○○同意後，將
    其尿液採集送驗，其結果呈鴉片類及甲基安非他命陽性反應
    ，因而偵悉上情。
二、案經臺北縣政府警察局中和分局報告偵辦。
        證據並所犯法條
一、證據清單及待證事實：
┌──┬────────────────┬───────────────┐
│編號│  證       據       名       稱 │  待      證      事      實  │
├──┼────────────────┼───────────────┤
│(一)│台灣檢驗科技股份有限公司97年7 月│被告有施用第一級毒品海洛因及第│
│    │30日濫用藥物檢驗報告（編號：CH/ │二級毒品甲基安非他命之事實。  │
│    │2008/ 70601 ）                  │                              │
├──┼────────────────┼───────────────┤
│(二)│臺北縣政府警察局中和分局毒品危害│被告確實於97年5 月19日經警採集│
│    │防制條例犯罪嫌疑人姓名及代碼對照│尿液並送驗之事實。            │
│    │表                              │                              │
├──┼────────────────┼───────────────┤
│(三)│被告提示簡表、刑案資料查註紀錄表│被告前因施用毒品，於94年7月5日│                         │
│    │、全國施用毒品案件紀錄表、矯正簡│接受觀察、勒戒執行完畢後，「5 │
│    │表、刑案人犯在監所資料          │年內」再犯本件施用毒品犯行之事│
│    │                                │實。                          │
└──┴────────────────┴───────────────┘
二、核被告所為，係犯毒品危害防制條例第10條第1 項、第2 項
    施用第一級、第二級毒品罪嫌。其持有海洛因、甲基安非他
    命之低度行為，應為施用海洛因、甲基安非他命之高度行為
    所吸收，不另論罪。被告所犯施用第一級毒品及施用第二級
    毒品罪2罪嫌間，犯意個別，罪名互殊，請予分論併罰。
三、依毒品危害防制條例第23條第2 項、刑事訴訟法第251 條第
    1 項提起公訴。
    此    致
臺灣板橋地方法院
中    華    民    國    97    年    8     月    31    日
                            檢察官    乙○○
本件正本證明與原本無異
中    華    民    國    97    年    9     月    9     日
                            書記官
附錄本案所犯法條全文
毒品危害防制條例第10條
施用第一級毒品者，處6 月以上5 年以下有期徒刑。
施用第二級毒品者，處3年以下有期徒刑。


司法院資訊處製作；財團法人民間司法改革基金會備份。
